臺灣臺北地方法院民事裁定
111年度家暫字第51號
聲  請  人  曾義鈞  
相  對  人  周秀芝  

上列當事人間暫時處分事件，本院裁定如下：
    主  文
聲請駁回。
聲請程序費用由聲請人負擔。 
    理  由
一、聲請意旨略以：相對人長期為失智症患者，近來日趨嚴重，
    已達受監護宣告之程度，為維護其之利益，聲請人已向本院
    聲請宣告相對人為應受監護宣告之人，並經本院以110年度
    監宣字第540號監護宣告事件審理在案。聲請人於111年3月3
    1日接獲相對人來電，雙方通話約16分鐘，惟聲請人當晚約1
    1時37分接獲一通相對人無聲電話，於翌日(111年4月1日)又
    接獲2通相對人無聲電話，聲請人除擔心相對人身體狀況，
    亦對相對人處境安危憂心，故於111年4月4日與大姊同至長
    兄住處樓下，並由警方上樓了解相對人狀況，經警方轉述長
    兄不同意聲請人至長兄住處及過幾天會將相對人安置在長照
    中心，爰依家事事件法第85條聲請㈠由聲請人擔任相對人之
    主要照顧者。㈡令長兄交付相對人相關必要證件。㈢令長兄交
    付相對人目前醫院開立服用之日常藥物。㈣令長兄定期交付
    相對人之扶養費每月新臺幣1萬元至聲請人指定之帳戶等語
    。
二、按法院就已受理之家事非訟事件，除法律別有規定外，於本
    案裁定確定前，認有必要時，得依聲請或依職權命為適當之
    暫時處分。但關係人得處分之事項，非依其聲請，不得為之
    ；關係人為前項聲請時，應表明本案請求、應受暫時處分之
    事項及其事由，並就得處分之事項釋明暫時處分之事由，家
    事事件法第85條第1項、第2項定有明文。次按暫時處分，非
    有立即核發，不足以確保本案聲請之急迫情形者，不得核發
    ，家事非訟事件暫時處分類型及方法辦法第4條亦有明文。
    衡諸暫時處分之立法本旨，係為因應本案裁定確定前之緊急
    狀況，避免本案請求不能或延滯實現所生之危害，是確保本
    案聲請之急迫性及必要性即為暫時處分之事由，自應由聲請
    暫時處分之人，提出相當證據以釋明之。
三、經查，聲請人主張之事實，固提出通話紀錄及錄音譯文為證
    ，惟聲請人既陳述警方已至聲請人長兄及相對人住處查看，
    已難認相對人目前處於何急迫狀況而需要變動住所改與聲請
    人同住之必要，且依聲請人所提出之錄音譯文，警員係稱「
    日照中心」，並非聲請人所指「長照中心」，又日間照顧中
    心係提供失能、失智老人之照顧中心，其目的係維持並促進
    老人生活自立、消除社會孤立感、延緩功能退化，為政府充
    實社區照顧資源，提供民眾更普及及就近之照顧服務，落實
    在地老化的政策目標之重要一環，此由衛生福利部網站之相
    關資訊可知，是無從由聲請人長兄欲安排相對人至日間照顧
    中心，即認為對相對人有何不利益。從而，聲請人既未釋明
    本件有何為暫時處分之急迫性及必要性，其聲請自難准許，
    應予駁回。
四、依家事事件法第97條，非訟事件法第21條第2 項，民事訴訟
    法第95條、第78條，裁定如主文。 
中　　華　　民　　國　　111 　年　　4 　　月　　8 　　日
                  家事法庭  法　官  翁儀齡
以上正本係照原本作成。
如不服本裁定應於送達後10日內向本院提出抗告狀，並繳納抗告
費新臺幣1,000元。
中　　華　　民　　國　　111 　年　　4 　　月　　8 　　日
                            書記官  尹遜言